

#### COMPÉTENCES

- HTML / CSS
- Express.j
- TypeScript
- Dock
- Poact
- Git
- · / ...ga...
- Nodejs
- Next.js
- MongoDB
- 0---
- Tailwind CSS
- Figma
- Swagger
- Création CI /CD
- Final cut

#### SOFT SKILLS

- Communication et esprit d'équipe
- Sens de l'organisation
- Gestion des priorités
- Résolution de problèmes
- · Gestion de projet
- Capacité d'adaption
- Apprentissage rapide
- Management d'équipe
- Autonomie

# LANGUES

- Francais materne
- Anglais en apprentissage

#### RECOMMENDATIONS

Lettres de recommendation sur demande

## CONTACT

- 07 69 96 36 59
- ✓ contact@julienyassef.fr
- 33300 Bordeaux
- in https://www.linkedin.com/in/julien-yassef-01a21710a/
- www.julienyassef.fr
- https://github.com/julienyassef
- Permis B et A

# **YASSEF JULIEN**

# DÉVELOPPEUR FULL STACK SPÉCIALISÉ FRONT END

#### A PROPOS DE MOI

Fort d'expérience et jeune diplômé en développement, je combine une solide capacité d'adaptation grace mes aptitudes techniques acquises. Mes compétences à communiquer, à résoudre des problèmes et à travailler en équipe m'ont permis de réussir dans de multiples secteurs du social. Je suis prêt à utiliser ses ressources dans un nouveau secteur et à transformer les défis en opportunités.

#### **FORMATION**

Développeur d'application JavaScript React

JUIILLET 23 - MAI 24

RNCP niv 6 / OpenClassrooms

Parcours Font-End

DÉVELOPPEMENT PROFESSIONNEL CONTINU

Ecole du Web

Formation d'anglais
Wall Street English

NOVEMBRE 23 -JUILLET 25

Diplômes dans le social

2006 - 2019

CAFERIUS / Diplôme d'Etat d'Educateur Spécialisé /Certificat d'Aptitude aux Fonctions de Moniteur Educateur

#### **EXPÉRIENCES**

## Projets

#### Portoflio Full Stack : Dev Front End JY

AVRIL - MAI 2024

- Développement Full Stack: en utilisant React, Node.js, Express.js, et MongoDB
- Mise en Production et mise en ligne: création d'un server, container Docker, Ci/CD
- Conception personnalisée: aucun recours à des bibliothèques ou composants préfabriqués
- Site responsif et personnalisation de l'Interface Utilisateur

#### Appli Front-End Explorateur du Système Solaire

MAI 2024

- Développement Front-End en Angular et TypeScript
- Fetch les donnés d'une Api et système de routage avancé
- Création de composants réutilisables

#### Projets JavaScript React Formation OpenClassroom

JUILLET 23 - MAI 24

- Fondamentaux de React et architecture des applications : utilisation de composant react, props et etat.
- Développement moderne avec JavaScript
- Intégration d'APIs et gestion des routes :Fetch, Service, ReactRouter, Redux, Provider
- Conception UX/UI avec Figma
- Maîtrise du HTML5 : sémantique et accessibilité, formulaires et validation côté client
- Intégration de CSS/SASS: pour les styles et animations et l'optimisation des performances
- Outils et Technologies de Développement Web : swagger, postman, docker, vscode, git, github

#### Expériences professionnelles

#### Chef de Service Educatif dans le social et médico-social

2016 - 2022

- Management d'équipe et conduite de réunion
- Gestion de projets et garant de leurs mise en oeuvre
  - Gestion de budget
- Création et maintien des liens partenarials

# Éducteur Spécialisé dans le social et médico-social

2006 -2016

- Educateur spécialisé dans le secteur de l'handicap et de la protection de l'enfance
- Travail dans différents Pays et Territoire (Canada, Réunion, Guadeloupe, Mayotte et Nouvelle Calédonie)